臺灣屏東地方法院刑事判決　　　　　　 100年度易字第1297號
公　訴　人　臺灣屏東地方法院檢察署檢察官
被　　　告　王慶和
上列被告因違反毒品危害防制條例案件，經檢察官提起公訴（
100 年度毒偵字第2306號），被告就被訴事實為有罪之陳述，經
本院告知簡式審判程序之旨，並聽取當事人之意見後，裁定改以
簡式審判程序審理，判決如下：
    主  文
王慶和施用第二級毒品，累犯，處有期徒刑柒月。
    事  實
一、王慶和前於民國94年間因施用毒品案件，經本院以94年度毒
    聲字第129 號裁定送觀察、勒戒後，認無繼續施用毒品之傾
    向，於94年4 月13日執行完畢釋放出所，並由臺灣屏東地方
    法院檢察署檢察官以94年度毒偵字第515 號、第782 號為不
    起訴處分確定；又於同年間復因施用第二級毒品案件，經本
    院以94年度簡字第1225號判決判處有期徒刑6 月確定，於95
    年11月1 日縮刑期滿執行完畢；另因施用毒品案件，經本院
    以98年度易緝字第31號判決判處有期徒刑6 月確定，復因施
    用及持有毒品案件，經本院以98年度易字第1038號判決分別
    判處有期徒刑7 月、3 月確定，並定應執行有期徒刑9 月確
    定，上開兩案經本院以99年度聲字第63號裁定定應執行刑有
    期徒刑1 年2 月確定，並於99年8 月31日縮刑期滿執行完畢
    。詎仍不知悔改，明知甲基安非他命為第二級毒品，非經許
    可，不得持有、施用，復基於施用第二級毒品甲基安非他命
    之犯意，於100 年8 月16日21時許，在其位於高雄市○○區
    ○○路71號住處內，將甲基安非他命置於電燈泡內加熱，以
    燒烤吸食煙霧之方式，施用甲基安非他命1 次。嗣為警於
    100 年8 月21日21時許，在屏東縣新園鄉○○村○○路為警
    盤查，經警查知其為毒品調驗人口且行方不明，復徵得其同
    意採尿送驗，結果呈甲基安非他命陽性反應，而悉上情。
二、案經屏東縣政府警察局東港分局報告臺灣屏東地方法院檢察
    署檢察官偵查起訴。
    理  由
一、本件被告所犯係死刑、無期徒刑、最輕本刑為3 年以上有期
    徒刑以外之罪，亦非高等法院管轄第一審之案件，於本院準
    備程序進行中，被告就被訴事實為有罪之陳述，經告知被告
    簡式審判程序之旨，並聽取公訴人及被告之意見後，認無不
    得或不宜改依簡易審判程序進行之情事，爰裁定進行簡式審
    判程序，並依刑事訴訟法第273 條之2 之規定，簡式審判程
    序之證據調查，不受同法第159 條第1 項、第161 條之2 、
    第161 條之3 、第163 條之1 及第164 條至第170 條規定之
    限制，合先敘明。
二、前揭事實，業據被告王慶和於警詢及本院審理中均坦承不諱
    ，而被告為警查獲時所採得之尿液經送請台灣檢驗科技股份
    有限公司濫用藥物實驗室以GC/MS 氣相層析質譜儀法確認檢
    驗後，確呈安非他命及甲基安非他命陽性反應，此有該實驗
    室於100 年9 月6 日出具之濫用藥物檢驗報告，以及代號與
    真實姓名對照表在卷可參（警卷第8 頁、第10頁），足認被
    告前開自白與事實相符，堪予採信，從而本件事證明確，被
    告犯行洵堪認定，應依法論科。
三、查93年修正施行之毒品危害防制條例就施用毒品者，祇於「
    初犯」及「5 年後再犯」二種情形，有其追訴條件之限制，
    即須於初犯經觀察、勒戒或強制戒治釋放後，5 年內均無施
    用毒品之行為，始能認其前所實施之觀察、勒戒或強制戒治
    已足遮斷毒癮，而得於5 年後再犯時，再予適用初犯之規定
    ，重行觀察、勒戒等程式。倘5 年內已經再犯，被依法追訴
    處罰，縱其第3 次（或第3 次以上）施用毒品之時間在初犯
    釋放5 年以後，即與「5 年後再犯」之情形有別，且因已於
    「5 年內再犯」，顯見其再犯率甚高，原實施觀察、勒戒或
    強制戒治，已無法收其實效，而無5 年戒斷期之存在，自無
    再經觀察、勒戒及強制戒治之必要，應由檢察官逕行起訴（
    最高法院95年度第7 次、97年度第5 次刑事庭會議決議意旨
    參照）。本件被告於觀察、勒戒後5 年內業有如上開事實欄
    所示施用毒品案件之論罪科刑紀錄，有臺灣高等法院被告前
    案紀錄表乙份在卷可查，參諸前揭決議意旨，自無再經觀察
    、勒戒及強制戒治之必要，本院自應依法就被告本次施用毒
    品之犯行予以論罪科刑，併予敘明。
四、按甲基安非他命為毒品危害防制條例第2 條第2 項第2 款所
    稱之第二級毒品。核被告所為，係犯毒品危害防制條例第10
    條第2 項之施用第二級毒品罪。被告為施用第二級毒品甲基
    安非他命而持有第二級毒品之低度行為，應為施用第二級毒
    品甲基安非他命之高度行為所吸收，不另論罪。又被告有上
    開事實欄之有期徒刑執行紀錄，有臺灣高等法院被告前案紀
    錄表附卷足憑，其於有期徒刑執行完畢後5 年內，再故意犯
    本件有期徒刑以上之罪，依刑法第47條第1 項之規定，構成
    累犯，並應加重其刑。爰審酌被告前已因施用毒品案件，經
    法院裁定送觀察、勒戒及判處罪刑並執行完畢，猶不能斷絕
    毒癮而再行施用，顯見其自制力薄弱，惟其施用毒品僅屬自
    殘行為，對於他人之法益尚無直接之侵害，且被告於犯後坦
    承犯行並表悔意，態度尚佳，另施用毒品者均有相當程度之
    成癮性及心理依賴，其犯罪心態與一般刑事犯罪之本質並不
    相同，應側重適當之醫學治療及心理矯治為宜等一切情狀，
    爰量處如主文所示之刑，以示懲儆。
據上論斷，應依刑事訴訟法第273 條之1 第1 項、第299 條第1
項前段，毒品危害防制條例第10條第2 項，刑法第11條、第47
條第1 項，判決如主文。
本案經檢察官陳新君到庭執行職務。
中    華    民    國   100    年    12    月    15    日
                  刑事第二庭  法  官  李佳容
以上正本證明與原本無異。
如不服本判決應於收受判決後10日內向本院提出上訴書狀，並應
敘述具體理由；其未敘述上訴理由者，應於上訴期間屆滿後20日
內向本院補提理由書（均須按他造當事人之人數附繕本）「切勿
逕送上級法院」。
中    華    民    國  100     年    12    月    15    日
                              書記官  鍾思賢
附錄本案論罪科刑法條全文：
毒品危害防制條例第10條
施用第一級毒品者，處6月以上5年以下有期徒刑。
施用第二級毒品者，處3年以下有期徒刑。